# 请问陈版，老准则下编制合并报表

提问人：graceonesnai 时间：2014-03-13 15:39:44
合资企业可以只编制母公司不编制合并，或者只编制合并不同时呈报母公司报表么？
没找到相关规定。
只有这个：
关于印发《关于执行＜企业会计制度＞和相关会计准则有关问题解答（二）的通知 财政部 财会[2003]10号 2003-3-17 三、问：企业集团是否必须编制合并会计报表？ 答：在对外提供会计报表时，下列企业集团必须编制合并会计报表： 1.国有资产授权经营管理的企业； 2.股票上市的企业； 3.需要编制合并会计报表的外贸企业； 4.需要对外提供合并会计报表的其他企业。 除上述以外的企业集团是否编制合并会计报表由企业管理当局自行确定，如果企业管理当局为管理目的需要编制合并会计报表的，也可以编制合并会计报表。

回答人：chenyiwei
是的。老准则下部分企业可以不编制合并报表就是依据这条规定。新准则下没有这样的规定，只是在 2014 版的合并报表准则中引入了针对投资主体的豁免，但对于“本身几乎被其母公司 100 ％拥有的母公司”豁免编制合并报表的规定最终未被引入 2014 版的合并报表准则中。